【裁判字號】    98,撤緩,110
【裁判日期】    980605
【裁判案由】    聲請撤銷緩刑
【裁判全文】
臺灣臺中地方法院刑事裁定             98年度撤緩字第110號
聲  請  人  臺灣臺中地方法院檢察署檢察官
受  刑  人  甲○○
上列聲請人因受刑人詐欺案件，聲請撤銷緩刑（98年度執聲字第
1866號），本院裁定如下：
    主    文
聲請駁回。
    理    由
一、聲請意旨略以：受刑人甲○○因犯詐欺案件，經臺灣臺中地
    方法院於民國九十七年八月二十七日，以九十七年度易字第
    二九九一號（起訴案號：臺灣臺中地方法院檢察署九十七年
    度偵字第三六七三號）判處有期徒刑三月，緩刑二年，並於
    九十七年九月二十九日確定在案。惟受刑人於緩刑期前即九
    十六年十一月間至九十六年十一月二十九日止復犯詐欺罪，
    經臺灣臺中地方法院於九十八年四月二日以九十八年度易字
    第五三五號判處拘役三十日，於九十八年四月三十日確定，
    本件受刑人於緩刑期前再犯罪，而前後二罪均為詐欺罪，且
    本案並未賠償被害人損害，是認前案緩刑之宣告無法達到改
    過遷善矯治之效，合於刑法第七十五條之一第一項第一款及
    刑法施行法第六條之一所定得撤銷緩刑宣告之原因，爰依刑
    事訴訟法第四百七十六條之規定聲請撤銷緩刑之宣告等語。
二、按刑法於九十四年二月二日修正公布，並於九十五年七月一
    日施行。依修正後刑法第七十五條及第七十五條之一立法意
    旨說明，舊法第七十五條第一項固已設有兩款應撤銷緩刑之
    原因，至得撤銷緩刑之原因，則僅於保安處分章內第九十三
    條第三項與撤銷假釋合併加以規定，體例上不相連貫，實用
    上亦欠彈性，是將緩刑之撤銷分為「應撤銷」及「得撤銷」
    兩種原因，故將刑法第七十五條修正為「受緩刑之宣告，而
    有下列情形之一者，撤銷其宣告：一、緩刑期內因故意犯他
    罪，而在緩刑期內受不得易科罰金之有期徒刑以上刑之宣告
    確定者。二、緩刑前因故意犯他罪，而在緩刑期內受不得易
    科罰金之有期徒刑以上刑之宣告確定者」、「前項撤銷之聲
    請，於判決確定後六月以內為之」；並新增刑法第七十五條
    之一規定：「受緩刑之宣告而有下列情形之一，足認原宣告
    之緩刑難收其預期效果，而有執行刑罰之必要者，得撤銷其
    宣告：一、緩刑前因故意犯他罪，而在緩刑期內受得易科罰
    金之有期徒刑、拘役或罰金之宣告確定者。二、緩刑期內因
    故意犯他罪，而在緩刑期內受得易科罰金之有期徒刑、拘役
    或罰金之宣告確定者。三、緩刑期內因過失更犯罪，而在緩
    刑期內受有期徒刑之宣告確定者。四、違反第七十四條第二
    項第一款至第八款所定負擔情節重大者。」、「前條第二項
    之規定，於前項第一款至第三款情形亦適用之」。綜上所述
    ，就緩刑前故意犯他罪時之情形，如在緩刑期內受不得易科
    罰金之有期徒刑以上刑之宣告確定者，依修正後刑法第七十
    五條第一項第二款規定，即應撤銷緩刑之宣告，法院無裁量
    空間。惟如在緩刑前因故意犯他罪，而在緩刑期內受得易科
    罰金之有期徒刑、拘役或罰金之宣告確定者，依修正後刑法
    第七十五條之一第一項第一款規定，以原宣告之緩刑難收其
    預期效果，而有執行刑罰之必要時，得撤銷緩刑之宣告，即
    此時法院得斟酌被告之再犯情節，裁量是否撤銷緩刑之宣告
    。
三、經查：聲請意旨所指受刑人先後犯詐欺案件等情，業有上述
    兩案之刑事判決書正本各一份在卷可稽，應堪認定。惟按新
    修正之刑法第七十五條之一第一項第一款之規定，得撤銷受
    刑人所受緩刑宣告之要件，必須以緩刑前因故意犯他罪，而
    在緩刑期內受得易科罰金之有期徒刑、拘役或罰金之宣告確
    定者，且足認原宣告之緩刑難收其預期效果，而有執行刑罰
    之必要者為限，始足當之。本件聲請人雖提出上述二案之刑
    事判決，並載明「前後二罪均為詐欺罪，且本案（指緩刑前
    所犯幫助詐欺罪）並未賠償被害人損害，是認前案緩刑之宣
    告並無法達到改過遷善矯治之效」等語，惟本件受刑人甲○
    ○前後二次所犯之幫助詐欺取財數罪，雖侵害法益之性質相
    同，然前案係於九十六年十一月二十三日、後案係於同年月
    二十九日前之某日分將不同帳戶交付詐騙集團，受刑人二次
    交付帳戶雖非同一犯罪事實，然畢竟係於密接之期間內所為
    。再前幫助詐欺取財罪判決即本院九十七年度易字第二九九
    一號判決宣告緩刑確定後，並未諭知於緩刑期內付保護管束
    ，故該判決確定後並未執行任何緩刑期內保護管束事項，是
    本院亦無從審酌原緩刑宣告是否足收其預期效果。另受刑人
    於緩刑前所犯幫助詐欺罪雖迄未賠償被害人損害，惟是否賠
    償被害人損害，除牽涉受刑人主觀之賠償意願外，更涉及受
    刑人客觀上之支付能力，尚不能以受刑人迄未賠償後案被害
    人損害，即認原緩刑宣告已失其預期之效果，而有執行刑罰
    之必要。再查，受刑人經受緩刑宣告後，至今已近十月，在
    此期間內受刑人並無其他犯行，亦有臺灣高等法院被告前案
    紀錄表在卷足參，顯見緩刑宣告對其預期之效果並未喪失。
    此外，依卷內資料所示，亦無任何事證，足認受刑人有必須
    執行刑罰，否則難收其預期效果之情狀，故認本件不足以認
    定被告所受緩刑宣告難收其預期效果，而有非經入監執行無
    以懲戒或矯正之情形。從而，聲請人聲請撤銷緩刑，尚有未
    合，應予駁回。
四、依刑事訴訟法第二百二十條，裁定如主文。
中    華    民    國    98    年    6     月    5     日
                  刑事第八庭    法  官  陳  葳
上正本證明與原本無異。
如不服本裁定，應於送達後五日內，向本院提出抗告狀。
                                書記官  張雅如
中    華    民    國    98    年    6     月    5     日


司法院資訊處製作；財團法人民間司法改革基金會備份。
